【裁判字號】    99,抗,61
【裁判日期】    990312
【裁判案由】    選任臨時管理人
【裁判全文】
臺灣板橋地方法院民事裁定                99年度抗字第61號
抗  告  人
即聲請人    加雍股份有限公司
法定代理人  乙○○
相  對  人  合發興業股份有限公司
法定代理人  甲○○
上列抗告人因聲請為相對人選任臨時管理人事件，對於中華民國
99年1月21日本院98年度法字第41號民事裁定提起抗告，本院裁
定如下：
    主  文
抗告駁回。
抗告程序費用新臺幣壹仟元由抗告人負擔。
    理  由
一、按非訟事件法並無類似民事訴訟法第二百五十三條及第四百
    條第一項之規定，亦無得準用之規定，是非訟事件，尚不發
    生所謂一事不再理之問題。倘非訟事件經裁定確定後，其裁
    定內容不能實現，當事人自仍得聲請更行裁定。反之，非訟
    事件經裁定確定後，苟無內容不能實現情事，當無聲請更行
    裁定之必要；若當事人再行聲請裁定，自屬欠缺權利保護之
    要件，而應予以駁回，最高法院90年度台抗字第666號裁定
    意旨參照。
二、本件抗告意旨略以：
  １抗告人於民國98年10月2日聲請為相對人合發興業股份有限
    公司選任臨時管理人，經臺灣台北地方法院裁定移送本院。
    而另案聲請人兆豐國際商業銀行股份有限公司（下稱兆豐銀
    行），係之後才聲請選任臨時管理人，法院應以不受理駁回
    兆豐銀行之聲請才是，惟本院98年度法字第37號裁定不察，
    竟實體選任甲○○為相對人公司之臨時管理人，應屬違法。
  ２相對人公司為上市公司（上市編號1306），於94年7月因管
    理階層經營不善而跳票，94年10月4日下市並結束營業，其
    土地、廠房及機器設備現經臺灣彰化地方法院95年度執字第
    14875號強制執行中。相對人公司因結束營業，並不需要董
    事、監察人與經理人經營管理，因此，於董事及監察人任期
    屆滿後，未依經濟部00000000000號函限期於98年3月31日前
    完成改選，而於98年4月1日當然解任，雖變更登記表仍登載
    經理人為甲○○，但其到職日為84年1月23日，顯然係因相
    對人公司現已群龍無首，且無任何業務，始未廢止經理人登
    記而已，並不足以證明甲○○現仍為相對人公司之經理人。
  ３又依公司法第202條規定，公司業務之執行係由董事會決議
    行之，經理人則係執行董事會之決議。相對人公司既無董事
    會，自不可能有交辦業務需要經理人去執行。相對人公司既
    無業務，則為其選任臨時管理人之目的，並非為求公司之永
    續經營，而是為處理解散及清算事宜，自不宜再由公司原來
    之經營管理階層擔任臨時管理人，而應以債權銀行為適當。
    臺灣彰化地方法院民事執行處以95年度執助字第650號執行
    命令，命相對人公司將土地及建物付強制管理，並選任上海
    商業儲蓄銀行股份有限公司為管理人，因此，最適宜擔任相
    對人公司臨時管理人者係上海商業儲蓄銀行股份有限公司。
  ４綜上所述，本院98年度法字第37號裁定係屬違法，且甲○○
    實際上已非相對人公司之經理人，亦不適宜擔任臨時管理人
    處理解散清算事宜，本件應以上海商業儲蓄銀行股份有限公
    司擔任臨時管理人為適當。原裁定不查，駁回抗告人之聲請
    ，顯有違誤，請求廢棄原裁定等語。
三、惟查，相對人合發興業股份有限公司業經本院98年度法字第
    37號裁定選任甲○○為相對人之臨時管理人，並已確定，業
    經調卷查明，法院既已選任臨時管理人且未經解任，自無再
    行選任臨時管理人之必要，原審駁回抗告人之聲請，並無不
    合。且依首揭最高法院裁定意旨，非訟事件法並無類似民事
    訴訟法第253條及第400條第1項之規定，亦無得準用之規定
    ，非訟事件，尚不發生所謂一事不再理之問題，是抗告意旨
    指本件聲請在先，另案本院98 年度法字第37號應裁定不受
    理卻實體選任甲○○為臨時管理人，該裁定係屬違法云云，
    自無可採。抗告意旨指摘原裁定不當，求予廢棄，為無理由
    ，應予駁回。
四、據上論結，本件抗告為無理由，依非訟事件法第46條、第21
    條第2 項，民事訴訟法第495 條之1 第1 項、第449 條第1
    項、第78條，裁定如主文。
中    華    民    國    99    年    3    月     12    日
              民事第三庭    審判長法  官  朱耀平
                                  法  官  張紫能
                                  法  官  陳映如
以上正本係照原本作成。
如對本裁定抗告，須於裁定送達後10日內，向本院提出抗告狀，
並應繳納抗告費新臺幣1,000元。
中    華    民    國    99    年    3     月    12    日
                                  書記官  李錦輝

司法院資訊處製作；財團法人民間司法改革基金會備份。
